【裁判字號】    98,上訴,341
【裁判日期】    980121
【裁判案由】    違反槍砲彈藥刀械管制條例
【裁判全文】
臺灣高等法院刑事判決                 98年度上訴字第341號
    上  訴  人
    即  被  告  甲○○
                        現於台灣臺北監獄
上列上訴人因違反槍砲彈藥刀械管制條例案件，不服臺灣臺北地
方法院97年度訴字第852號，中華民國97年12月9日第一審判決（
起訴案號：臺灣臺北地方法院檢察署97年度偵字第6444號），提
起上訴，本院判決如下：
    主  文
上訴駁回。
    理  由
一、依刑事訴訟法第350條、第361條、第362條、第367條規定，
    不服地方法院之第一審判決而上訴者，須提出上訴書狀，並
    應敘明具體理由，為上訴必備之程式；其所提出之書狀未敘
    述上訴理由，或僅曾以言詞陳述上訴理由者，均應於上述期
    間屆滿後20日內補提理由書於第一審法院。第一審法院經形
    式審查，認逾期未補提上訴理由者，應定期間先命補正；逾
    期未補正者，為上訴不合法律上之程式，應以裁定駁回。倘
    已提出上訴理由，但所提非屬具體理由者，則由第二審法院
    以上訴不合法律上之程式，判決駁回。而所謂具體理由，必
    係依據卷內既有訴訟資料或提出新事證，指摘或表明第一審
    判決有何採證認事、用法或量刑等足以影響判決本旨之不當
    或違法，而構成應予撤銷之具體事由，始克當之（例如：依
    憑證據法則具體指出所採證據何以不具證據能力，或依憑卷
    證資料，明確指出所為證據證明力之判斷如何違背經驗、論
    理法則）；倘僅泛言原判決認定事實錯誤、違背法令、量刑
    失之過重過輕微，而未依上揭意旨指出具體事由，或形式上
    雖已指出具體事由，然該事由縱使屬實，亦不足以認為原判
    決有何不當或違法者（例如：對不具有調查必要性之證據，
    法院未依聲請調查亦未說明理由，或援用證據不當，但除去
    該證據仍應為同一事實之認定），皆難謂係具體理由，俾與
    第二審上訴制度旨在請求第二審法院撤銷、變更第一審不當
    或違法之判決，以實現個案救濟之立法目的相契合，並節制
    濫行上訴（最高法院97年度台上字第892號判決參照）。 又
    第二審法院認為上訴書狀未敘述理由， 依刑事訴訟法第367
    條但書規定，始應定期間命其補正。如認上訴書狀已敘述理
    由，但其理由非屬具體，其所為上訴，即不符上訴之法定要
    件，自得逕行判決駁回，無定期命補正問題（最高法院97年
    度台上字第3599號判決參照）。
二、本件原審經審理結果，認上訴人即被告甲○○明知具殺傷力
    之各式手槍係屬槍砲彈藥刀械管制條例 第4條第1項第1款所
    稱之槍砲及可擊發具殺傷力之子彈，非經中央主管機關許可
    不得持有，竟未經許可，而基於持有可發射子彈具有殺傷力
    改造手槍及子彈之犯意，於97年3月6日某時，在臺北縣三重
    市中興橋下跳蚤市場，向不詳姓名、年籍之成年男子人士購
    得仿BERETTA廠84型半自動手槍製造槍枝， 換裝土造金屬槍
    管而成，擊發功能正常，可供擊發適用子彈使用，具殺傷力
    之改造手槍1支（含槍機零件及彈匣各1個，槍枝管制編號00
    00000000）及非制式可擊發具殺傷力之改造90子彈1顆， 均
    藏放在其所駕駛車牌Q6-5866號自用小客車內， 未經許可而
    持有之事實。已據被告甲○○坦承不諱，且扣得之改造手槍
    1支，係仿BERETTA廠84型半自動手槍製造之槍枝，換裝土造
    金屬槍管及土造金屬槍機而成之改造手槍，擊發功能正常，
    可供擊發適用子彈使用，認具殺傷力，及改造子彈5顆， 經
    送內政部警政署刑事警察局以試射法鑑定結果，認均係非制
    式子彈，其中4顆係改造90子彈， 具直徑8.0㎜±0.5㎜金屬
    彈頭，有1顆經實際試射，可擊發，認具殺傷力，但另3顆雖
    可擊發，惟發射動能不足，認不具有殺傷力； 其中1顆係改
    造點22子彈，具直徑5.8mm金屬彈頭，經試射，雖可擊發 ，
    惟其發射動能不足，認不具殺傷力等語，有內政部警政署刑
    事警察局97年4月17日刑鑑字 第0960123894號槍彈鑑定書及
    同局97年8月9日刑鑑字 第0970099176號函文各1份在卷可稽
    （見臺灣臺北地方法院檢察署96年度偵字 第17505號卷第46
    頁至第48頁；原審卷第45頁）， 並有改造手槍1枝（含彈匣
    、槍機零件各1個）及改造子彈5顆扣案可資佐證，故被告前
    開任意性自白，與事實核屬相符，對於被告所辯：上開改造
    手槍及子彈是伊主動交出來給警方查獲的，因警方搜索伊家
    時沒有搜索到東西，後來伊想既然被通緝到就要服刑，那放
    在車上的槍可能害到不知情的家人，才向警方說要自首交出
    來，並提供鑰匙且帶警察到地下3樓去查， 上開槍枝置放在
    副駕駛座下方的抽屜云云，並以證人即到場查獲被告之員警
    張弘昌、副小隊長陳玉麟於原審之證述（見原審卷第71頁反
    面至第72頁），而認定被告持有上開改造手槍及子彈，並置
    放在其所使用之車輛中之犯罪事實，早已經警方所發覺，核
    與刑法第62條所規定之自首要件不符。因認上訴人犯行明確
    ，論上訴人以違反槍砲彈藥刀械管制條例罪，量處有期徒刑
    4年，併科罰金新臺幣壹10萬元。 已詳敘其認定上訴人犯罪
    事實之證據及理由，於法尚無不合。上訴意旨仍再爭執伊有
    自首之事實，請求撤銷改判云云。惟查，被告對於原審已詳
    為敘明無自首適用之事實，再為爭執，非但空泛無據，且未
    指摘原判決關於認定事實、適用法律及量刑等項，有何具體
    違法或不當。揆諸上開說明，顯然置原判決已經明白論斷審
    酌、說明之事項於不顧，意在拖延訴訟，自形式上觀察，核
    非足以動搖原判決之具體理由，依照上揭說明，應認其上訴
    為不合法律上之程式，予以駁回，並不經言詞辯論為之。
據上論斷，應依刑事訴訟法第367條前段、第372條，判決如主文
。
中    華    民    國    98    年    1    月    21     日
            刑事第４庭    審判長法  官  陳筱珮
                                法  官  鄭水銓
                                法  官  周煙平
以上正本證明與原本無異。
如不服本判決，應於收受送達後10日內向本院提出上訴書狀，其
未敘述上訴之理由者並得於提起上訴後10日內向本院補提理由書
（均須按他造當事人之人數附繕本）「切勿逕送上級法院」。
                                書記官  陳秋雄
中    華    民    國    98    年    1     月    22    日


司法院資訊處製作；財團法人民間司法改革基金會備份。
